最　高　行　政　法　院　判　決　　　　　　　　　九十三年度判字第一一九七號
　　上　訴　人　乙○○
　　被 上訴 人　財政部
　　代　表　人　甲　○
右當事人間因入出境事件，上訴人對於中華民國九十二年五月二十八日臺北高等行政
法院九十一年度訴字第一七○○號判決，提起上訴，本院判決如左：
　　主  文
上訴駁回。
上訴審訴訟費用由上訴人負擔。
　　理  由
壹、本件上訴人主張：經上訴人查詢結果，訴外人臺灣貨櫃儲運股份有限公司（以下
    簡稱臺櫃公司）欠繳稅款已於九十二年三月二十六日繳清，高雄市稅捐稽徵處應
    自動報請原處分機關將原處分撤銷等語。
貳、被上訴人則以：本件上訴人為臺櫃公司負責人，該公司滯欠八十九年房屋稅、地
    價稅、營業稅違章罰鍰及九十年營業稅計新臺幣（以下同）一、九二六、○九六
    元，經被上訴人依限制欠稅人或欠稅營利事業負責人出境實施辦法（下稱限制出
    境實施辦法）第二條第一項規定，函請內政部警政署入出境管理局限制上訴人出
    境。因本案欠稅款因已全部繳清，業經被上訴人於九十二年七月二十二日以臺財
    稅第○九二○○八六三三九號函請內政部警政署入出境管理局註銷上訴人之限制
    出境案，是原處分業已撤銷，請駁回上訴。至該公司另滯欠稅捐，另經限制出境
    有案，併予陳明。
參、原判決以：按納稅義務人欠繳應納稅捐達一定金額者，得由司法機關或財政部，
    函請內政部入出境管理局限制其出境；其為營利事業者，得限制其負責人出境。
    滯納金、利息、滯報金、怠報金、短估金及罰鍰等，除本法另有規定者外，準用
    本法有關稅捐之規定，為稅捐稽徵法第二十四條第三項前段及第四十九條前段所
    明定。次按在中華民國境內居住之個人或在中華民國境內之營利事業，其已確定
    之應納稅捐或關稅逾法定繳納期限尚未繳納，其欠繳稅款及已確定之罰鍰單計或
    合計，個人在五十萬元以上，營利事業在一百萬元以上者，由稅捐稽徵機關或海
    關報請財政部函請內政部入出境管理局限制該欠稅人或欠稅營利事業負責人出境
    ，復為限制出境實施辦法第二條第一項所明定。本件高雄市稅捐稽徵處以上訴人
    為臺櫃公司負責人，該公司欠繳八十九年房屋稅、地價稅、營業稅罰鍰及九十年
    營業稅計一百九十二萬六千零九十六元，已達限制出境實施辦法第二條第一項規
    定標準，乃報請被上訴人函轉境管局限制上訴人出境，經核並無不合。上訴人雖
    主張其已於八十九年四月十一日請辭峰安公司法人代表人暨董事，同年月十二日
    辭去董事長職務；臺櫃公司經高雄市政府勞工局邀集相關單位，裁定該公司符合
    歇業條件，並訂八十九年五月二日為歇業基準日；臺櫃公司目前尚有將部分土地
    出租給慶龍運輸股份有限公司，每月有捌萬元租金收入，亦經被上訴人予以執行
    抵繳欠稅，並無使其執行稽徵任務有任何不順利之情事云云。惟查上訴人主張其
    已辭去臺櫃公司董事長職務一節，為被上訴人所否認，上訴人雖提出其向臺櫃公
    司及鋒安公司之辭職書，但該辭職是否業經核准，則無從證明。另上訴人提出經
    濟部之函，則係就上訴人之申請而為答覆，亦不足以證明其已辭去臺櫃公司董事
    長職務。況且被上訴人提出其於九十年二月十四日送達臺櫃公司繳款書之掛號郵
    件收件回執，仍蓋有收件人即上訴人之私章，上訴人對於該印章之真正並不否認
    ，由該回執，適足以反證上訴人並未辭去臺櫃公司董事長之職務。又臺櫃公司縱
    已歇業，依民法第四十條第二項規定：「法人至清算終結止，在清算之必要範圍
    內視為存續。」臺櫃公司尚未清算完結，公司人格自未消滅，稽徵機關仍得對該
    公司追繳欠稅或補徵稅款及處罰。至於上訴人主張臺櫃公司目前尚有將部分土地
    出租給慶龍運輸股份有限公司，每月有捌萬元租金收入，亦經被上訴人予以執行
    抵繳欠稅云云，依稅捐稽徵法第三十九條第一項規定，納稅義務人應納稅捐，於
    繳納期間屆滿三十日後仍未繳納者，稅捐稽徵機關即得移送法院強制執行。該規
    定與同法第二十四條第三項，納稅義務人欠繳應納稅捐達一定金額者，得由司法
    機關或財政部，函請內政部入出境管理局，限制其出境；其為營利事業者，得限
    制其負責人出境之規定，並不相衝突，而得由稅捐稽徵機關同時適用。上訴人之
    主張，為不可採。原處分並無違誤，訴願決定予以維持，亦無不合。上訴人徒執
    前詞，訴請撤銷，為無理由，乃判決駁回上訴人在原審之訴。
肆、本院查，本件上訴人為臺櫃公司負責人，該公司滯欠八十九年房屋稅、地價稅、
    營業稅違章罰鍰及九十年營業稅計一、九二六、○九六元，高雄市稅捐稽徵處以
    其欠繳稅款已達限制出境實施辦法第二條第一項規定之限制欠稅營利事業負責人
    出境金額標準，乃依稅捐稽徵法第二十四條第三項規定，以九十年七月三十一日
    九○高市稽管字第五八六一七號函報被上訴人以九十年八月七日臺財稅第○九○
    ○○九○七五四號函轉內政部警政署入出境管理局限制上訴人出境，上訴人不服
    ，乃循序提起本件行政訴訟，請求撤銷訴願決定及原處分。經原判決以前揭理由
    駁回上訴人在原審之訴，上訴人對原判決不服，提起上訴。惟臺櫃公司上開欠稅
    款因已全部繳清，經被上訴人於九十二年七月二十二日以臺財稅第○九二○○八
    六三三九號函請內政部警政署入出境管理局註銷上訴人之限制出境案，是原處分
    業經被上訴人予以撤銷，則上訴人起訴請求撤銷原處分，其訴顯係欠缺權利保護
    之必要，應予駁回。其提起本件上訴，自亦欠缺權利保護必要，其上訴應予駁回
    。至臺櫃公司另因滯欠稅捐，經被上訴人另函請內政部警政署入出境管理局限制
    上訴人出境，係屬另一處分，非本件審理範圍，併予明。
據上論結，本件上訴為無理由，爰依行政訴訟法第二百五十五條第一項、第九十八條
第三項前段，判決如主文。
中　　華　　民　　國　　九十三　　　年　　　九　　　　月　　　十六　　　日
                    最 高 行 政 法 院  第 二 庭
                                審 判 長 法  官　　　葉　振　權
                                         法  官      鍾　耀　光
                                         法  官　　　姜  仁  脩
                                         法  官　　　劉　鑫　楨
                                         法  官　　　吳　明　鴻
右  正  本  證  明  與  原  本  無  異
　　　　　　　　　　　　　　　　　　　　 法院書記官　陳  盛  信
中　　華　　民　　國　　九十三　　　年　　　九　　　　月　　　十七　　　日
